【裁判字號】    99,上易,1917
【裁判日期】    990831
【裁判案由】    傷害
【裁判全文】
臺灣高等法院刑事判決                99年度上易字第1917號
上  訴  人
即  被  告  甲○○
上列上訴人因傷害案件，不服臺灣臺北地方法院99年度易字第88
1號，中華民國99年6月30日第一審判決（起訴案號：臺灣臺北地
方法院檢察署99年度偵字第117號），提起上訴，本院判決如下
：
    主  文
上訴駁回。
    理  由
一、依刑事訴訟法第350條、第361條、第362條、第367條規定，
    不服地方法院之第一審判決而上訴者，須提出上訴書狀，並
    應敘述具體理由，為上訴必備之程式；其所提出之書狀未敘
    述上訴理由，或僅曾以言詞陳述上訴理由者，均應於上訴期
    間屆滿後20日內補提理由書於第一審法院。第一審法院經形
    式審查，認逾期未補提上訴理由者，應定期間先命補正；逾
    期未補正者，為上訴不合法律上之程式，應以裁定駁回。倘
    已提出上訴理由，但所提非屬具體理由者，則由第二審法院
    以上訴不合法律上之程式，判決駁回。而所謂具體理由，必
    係依據卷內既有訴訟資料或提出新事證，指摘或表明第一審
    判決有何採證認事、用法或量刑等足以影響判決本旨之不當
    或違法，而構成應予撤銷之具體事由，始克當之（例如：依
    憑證據法則具體指出所採證據何以不具證據能力，或依憑卷
    證資料，明確指出所為證據證明力之判斷如何違背經驗、論
    理法則）；倘僅泛言原判決認定事實錯誤、違背法令、量刑
    失之過重或輕縱，而未依上揭意旨指出具體事由，或形式上
    雖已指出具體事由，然該事由縱使屬實，亦不足以認為原判
    決有何不當或違法者（例如：對不具有調查必要性之證據，
    法院未依聲請調查亦未說明理由，或援用證據不當，但除去
    該證據仍應為同一事實之認定），皆難謂係具體理由，俾與
    第二審上訴制度旨在請求第二審法院撤銷、變更第一審不當
    或違法之判決，以實現個案救濟之立法目的相契合，並節制
    濫行上訴，最高法院97年度台上字第892號判決意旨參照。
二、查原審判決係認定：被告甲○○為設於臺北縣新莊市○○街
    99巷11弄4之2號冠益國際租賃有限公司(下稱冠益公司)之負
    責人，案外人楊少嫺於民國98年9月11日向冠益公司承租車
    牌號碼6439-JJ號自用小客車，並簽定汽車出租約定切結書
    ，言明於同月16日還車，因楊少嫺屆期未返還該承租車，甲
    ○○於98年10月24日得知楊少嫺將上開車輛停放在臺北市○
    ○區○○路2段208號旁之停車場內，乃前往取車，並於告知
    停車場管理員童冠華其為車主後，在停車場旁等侯楊少嫺，
    嗣楊少嫺之男友毛伯鈞（另經檢察官為不起訴處分，目前再
    議中）、毛伯鈞之妹婿被告乙○○（業經原審以犯傷害罪，
    判決處拘役40日確定）於同日19時許，欲前往取車時，童冠
    華告知其等停車時所交付之上開車輛鑰匙已交予被告甲○○
    ，毛伯鈞及被告乙○○即上前質問，被告甲○○表明為車行
    外，並至其駕駛前來停車場的自用小客車內取該出租約定切
    結書時，毛伯鈞及被告乙○○有所質疑仍欲取回上開車輛鑰
    匙，被告甲○○認情勢不對，即駕駛其駛來停車場之自用小
    客車離開，而毛伯鈞、被告乙○○見狀即跳上該車，請被告
    甲○○停車說清楚，毛伯鈞於右前座將方向盤拉住並欲取下
    車鑰匙而使被告甲○○停車，被告乙○○復基於傷害之犯意
    ，自後座徒手捶打被告甲○○之頭，被告甲○○怕危險於駕
    駛至臺北市大安區○○○路與信義路口時乃停車下來，詎被
    告甲○○基於傷害之犯意，徒手向一同下車之被告乙○○揮
    拳，被告乙○○以右手抵擋時，受有右手挫傷之傷害等情，
    是依告訴人乙○○之指訴、證人毛伯鈞於警偵訊及原審審理
    時之證述及國泰中醫診所診斷證明書為據，認定被告確有普
    通傷害之犯行，因而論處被告甲○○犯刑法第277條第1項之
    普通傷害罪，並說明被告甲○○犯後未坦承犯行，態度不佳
    ，且被告甲○○有違反公司法前科，有本院被告前案紀錄表
    在卷可稽，素行非佳，惟被告甲○○僅揮拳毆打告訴人乙○
    ○1次，其犯罪情節較屬輕微等一切情狀，量處拘役20日，
    並諭知易科罰金之折算標準，均已詳敘其所憑證據、認定理
    由及量刑依據。從形式上觀察，原判決並無認定事實錯誤、
    量刑瑕疵或違背法令之情形。
三、本件上訴人即被告甲○○不服原審判決，於民國99年7月7日
    具狀提起第二審上訴，惟其於上訴狀中僅稱：本人沒有出手
    反擊對方云云。惟原審就被告上開所辯乙節，業已於原判決
    中說明其不採之理由（見原判決第5頁）。被告上訴意旨，
    未再提出新證據，僅重提原判決已審酌之事項，而就同一事
    實再為爭執，復未明確指出原判決所為證據證明力之判斷如
    何違背經驗、論理法則，且未依據卷內訴訟資料或提出新事
    證，指摘或表明第一審判決有何足以影響判決本旨之不當或
    違法，而構成應予撤銷之具體事由。依前揭說明，本件上訴
    不合上訴之法定要件，應予駁回，並不經言詞辯論為之。
據上論斷，應依刑事訴訟法第367條前段、第372條，判決如主文
。
中    華    民    國    99    年     8    月    31    日
                  刑事第十八庭審判長法  官  吳鴻章
                                    法  官  曾淑華
                                    法  官  汪梅芬
以上正本證明與原本無異。
不得上訴。
                                    書記官  劉寶鈴
中    華    民    國    99    年    9     月    2     日

司法院資訊處製作；財團法人民間司法改革基金會備份。
